【裁判字號】    99,聲,1084
【裁判日期】    991129
【裁判案由】    返還擔保金
【裁判全文】
臺灣士林地方法院民事裁定              99年度聲字第1084號
聲  請  人  許智展
            許張阿甜
            許素珍
            許素玲
            許素絨
            許素純
相  對  人  褚愛嬌
            許晏嘉
            許涵靜
            許文豪
兼 上二 人
法定代理人  黃淑釧
上列當事人間返還擔保金事件，本院裁定如下：
    主  文
聲請駁回。
    理  由
一、聲請意旨略以：聲請人之被繼承人許光治前遵本院85年度裁
    全字第2021號民事裁定，提供現金新臺幣（下同）2 萬6,70
    0 元及面額合計20萬元之臺北中小企業銀行可轉讓定期存單
    為擔保金，以本院85年度存字第1990號提存事件提存後，欲
    就相對人黃淑釧、許晏嘉、許涵靜及許文豪之被繼承人許福
    隆及相對人褚愛嬌所有之財產聲請假扣押強制執行，嗣經本
    院以85年度執全字第1596號執行事件，查封許福隆所有之財
    產在案。因許光治已於88年11月11日死亡，聲請人乃依法繼
    承其債權、債務。茲前開事件之本案訴訟，有關許福隆部分
    ，業經本院以86年度促字第1471號支付命令命許福隆給付許
    光治14萬元及遲延利息確定，另以88年度士簡字第1498號判
    決命許福隆給付聲請人54萬元及遲延利息確定，而已經全部
    勝訴確定。另許光治自始未曾對相對人褚愛嬌之財產聲請強
    制執行，故聲請裁定返還上開提存物等語。
二、按擔保提存之提存人於提存後，假扣押、假處分所保全之請
    求，其本案訴訟已獲全部勝訴判決確定或其請求取得與確定
    判決有同一效力者；或假扣押、假處分、假執行經裁判後未
    聲請執行，或於執行程序實施前撤回執行之聲請者，均得聲
    請該管法院提存所返還提存物，無庸法院裁定，提存法第18
    條第1 項第5 款、第3 款、同法施行細則第16條分別定有明
    文。又聲請人如已得逕向提存所聲請返還提存物，而仍依民
    事訴訟法第104 條第1 項規定聲請法院另以裁定許可返還者
    ，應認欠缺權利保護要件，不應准許（臺灣高等法院暨所屬
    法院98年法律座談會民事類提案第24號研討結論參照）。另
    債務人對於支付命令未於法定期間合法提出異議者，支付命
    令與確定判決有同一之效力，民事訴訟法第521 條第1 項亦
    有明定。
三、本件聲請人主張之首揭事實，業據其提出假扣押裁定、民事
    判決、支付命令暨確定證明書、戶籍謄本、繼承系統表、提
    存書、取回提存物聲請書、本院民事執行處函、假扣押於執
    行程序實施前撤回執行聲請證明書等影本為證，另經本院依
    職權調取相關事件卷宗核閱無誤。而本件假扣押，其中許福
    隆部分，聲請人之本案訴訟既已獲全部勝訴判決確定，其中
    相對人褚愛嬌部分，聲請人復已於假扣押執行程序實施前撤
    回執行，揆諸前揭規定，聲請人已得依提存法第18條第1 項
    第5 款、第3 款規定，逕向本院提存所聲請返還提存物，無
    庸法院裁定，聲請人猶向本院聲請裁定返還，核無保護必要
    ，應予以駁回。
四、爰裁定如主文。
中    華    民    國    99    年    11    月    29    日
                  民事第二庭  法  官  周群翔
以上正本證明與原本無異。
如對本裁定抗告，應於裁定送達後10日內向本院提出抗告狀，並
繳納抗告費新臺幣1,000元。
中    華    民    國    99    年    11    月    29    日
                              書記官  游育慈

司法院資訊處製作；財團法人民間司法改革基金會備份。
